Inventaris van het archief van Meerburg's Noordzeevisserij en Haringexport, 1823-1974
Nationaal Archief, Den Haag
- DE NAAMLOZE, COMMANDITAIRE EN BESLOTEN VENNOOTSCHAP, 1925 - 1974, II
  - BIJZONDER
    - SAMENWERKING MET ANDERE ONDERNEMERS OP COMMERCIEEL GEBIED, J
      - Danziger Hochseefischerei-Gesellschaft Kormoran m.b.H. te Danzig, J.6
        - ALGEMEEN, J.6.1
          - Notulen, J.6.1.1
            - Notulen van de vergaderingen van aandeelhouders der Nederlandse groep van de Visscherij Maatschappij Neptun, gevestigd te Gdynia in Polen, 1938-1939; 1025; 1 omslag
              Zie ook inv.nr. 1026.
            - Notulen van de vergaderingen van aandeelhouders, doorslagen., 1939-1941; 1026; 1 omslag
              Zie ook inv.nr. 1025.
          - Korrespondentie, J.6.1.2
            - Ingekomen en minuten van uitgaande brieven, 1935, 1937-1942; 1027; 1 omslag
        - BIJZONDER, J.6.2
          - Organisatie, J.6.2.1.
            - Visscherij Maatschappij Neptun
              - Onderhandse akte waarbij een aantal rederijen te Katwijk en Vlaardingen waaronder de N.V. Meerburg, nog nader te noemen personen machtigen om met een of meer Polen een Pools-Nederlandse visserij maatschappij op te richten, concept., 1937; 1028; 1 stuk
              - Onderhandse akte waarbij een aantal rederijen te Katwijk en Vlaardingen, waaronder de N.V. Meerburg, E. Moolenbel te Rijswijk machtigen tot het oprichten van een Poolse naamloze vennootschap waarin een aantal Nederlandse schepen onder met name genoemde voorwaarden zullen worden ingebracht, concept., 1937; 1029; 1 stuk
              - Onderhandse akte waarbij de Poolse en Nederlandse groep van de Visscherij Maatschappij Neptun hun onderlinge rechten en plichten vastleggen, concept., 1937; 1030; 1 stuk
              - Onderhandse akte waarbij de commissarissen der N.V. Meerburg de direkteur machtigen om voor de N.V. deel te nemen in een op te richten Poolse naamloze vennootschap, 1938; 1031; 1 stuk
              - Onderhandse akte waarbij een aantal Katwijkse rederijen, waaronder de N.V. Meerburg, opdracht geven aan E.C.A. Moolenbel te Rijswijk om mee te werken aan de oprichting van een Pools-Nederlandse visserijmaatschappij te Gdynia in Polen, 1938; 1032; 1 stuk
              - Statuten van de N.V. Hochseefischerei und Fischindustrie te Gdynia in Polen, z.j.; concept, (1938); 1033; 1 stuk
              - Notariële akte van oprichting van een naamloze vennootschap te Danzig door Jacob den Dulk Cz. en Dirk Parlevliet Dz. te Katwijk aan Zee als lasthebbers van een aantal rederijen te Katwijk aan Zee, Scheveningen en Vlaardingen, waaronder de N.V. Meerburg, afschrift., 1939; 1034; 1 stuk
              - Notariële akten van oprichting door een aantal rederijen te Katwijk en Vlaardingen, waaronder de N.V. Meerburg, van de N.V. Zeevaart Maatschappij voor Overzeevisscherij Neptun te Gdynia in Polen, waarin zij gezamenlijk voor 49$ van het geplaatste kapitaal zullen deelnemen, 1938; concepten; met bijlage, 1035; 3 stukken
            - Kormoran
              - Onderhandse akte waarbij Dirk Fierman Eduard Meerburg en Jac. den Dulk namens Kormoran verklaren de vennoten de mogelijkheid te willen openstellen om de schepen welke zij in Kormoran hebben ingebracht, in het vervolg ten eigen bate te exploiteren, onder met name genoemde voorwaarden, afschrift., 1941; 1036; 1 stuk
          - Schepen, J.6.2.2
            - Beheer
              - Stukken betreffende de motor- en stoomloggerschepen KW 8 'Petronella Fierman' en KW 9 'Vertrouwen' welke onder Danziger vlag varen, 1939; 1037; 1 omslag
            - Verzekering
              - Onderhandse akte waarbij C.M.A. Moolenbel te Rijswijk als direkteur van Kormoran de Onderlinge Verzekering Maatschappij 'Vlaardingen' N.V. te Vlaardingen machtigt om ingeval van schade aan de motorloggerschepen DZG XXI Mariensee en DZG XVII Neuteich, de schade uit te keren en te regelen met N.V. Meerburg's Noordzeevisscherij en Haring-Export, 1939; 1038; 1 stuk
                DZG XXI is de voormalige KW 8 Petronella Fierman.
                DZG XVII is de voormalige KW 9 Hubertha Gerarda.
            - Visvangst
              - Onderhandse akte waarbij de N.V. Kormoran en E. Wagenborg's Scheepvaart- en Expeditiebedrijf N.V. te Amsterdam overeenkomen dat Wagenborg de totale vangst over 1939 van de vloot zal vervoeren, tegen met name genoemde bepalingen en tarieven, afschrift., 1039; 1 stuk
              - Stukken betreffende de resultaten van de eerste twee haringreizen, 1939; 1040; 1 omslag
      - N.V. Maatschappij tot Import van Petroleumprodukten te Amsterdam, J.7
        - Stukken betreffende de deelname van de N.V. in de N.V. Maatschappij tot Import van Petroleumprodukten te Amsterdam, 1935, 1937-1940, 1948, 1949, 1954, 1955; 1041; 1 omslag
      - Nederlandse Bokking Exporteurs Vereniging Neshea te Scheveningen, J.8
        1. Zie ook R. van Andel als lid van de commissie van de Nederlandse Bokking Exporteurs Vereniging Neshea p. 100.
        2. Het boekjaar loopt van 1 juli t/m 30 juni.
        - ALGEMEEN, J.8.1
          - Korrespondentie met de vereniging, 1956-1961; 1042; 1 pak
          - Notulen van de algemene ledenvergaderingen, 1956-1961; 1043; 1 omslag
          - Jaarverslag van de vereniging over het boekjaar 1956/57., 1957; 1044; 1 stuk
        - BIJZONDER, J.8.2
          - Organisatie, J.8.2.1
            - Reglement van de vereniging, afschrift; met bijlage, 1956; afschrift., 1045; 2 stukken
          - Financiële administratie, J.8.2.2
            - Accountantsrapport over het boekjaar 1956/57; doorslag., 1957; 1046; 1 stuk
      - N.V. Onderlinge Verzekering-Maatschappij Vlaardingen, J.9
        - ALGEMEEN, J.9.1
          - Jaarverslagen over de boekjaren 1907, 1908, 1910, 1911, 1913-1940, 1948-1962, 1966-1969, 1972; deels met lijsten van schepen die bij de N.V. zijn verzekerd., 1907-1972; 1047; 1 pak
          - Notulen van de vergaderingen van aandeelhouders, 1958-1971; afschriften; met agenda's, 1048; 1 pak
        - BIJZONDER, J.9.2
          - Organisatie, J.9.2.1
            - Statuten van de N.V., 1918, 1934, 1967; 1049; 3 katernen
            - Reglementen van de N.V., 1918; 1050; 2 katernen
          - Financiële administratie, J.9.2.2
            - Jaarrekeningen over de boekjaren 1941, 1945, 1950, 1951, 1954-1957, 1960-1961., 1941-1961; 1051; 1 pak
            - Balans en verlies- en winstrekening over het boekjaar 1944., 1052; 1 stuk
      - Stichting Holland Herring Fisheries Association te Scheveningen, J.10
        Het boekjaar loopt van 1 mei t/m 30 april.
        - ALGEMEEN, J.10.1
          - Circulaires en brieven van de Stichting aan de N.V. Meerburg, 1956-1971; 1053; 1 pak
          - Commerciële jaarverslagen over de boekjaren 1956/57-1960/61, 1962/63-1969/70; afdrukken., 1956-1970; 1054; 1 omslag
          - Notulen van de vergaderingen der deelgenoten en participanten, 1957-1971; met convocaties, 1055; 1 pak
        - BIJZONDER, J.10.2
          - Organisatie, J.10.2.1
            - Statuten van de stichting, afdruk., 1948; 1056; 1 stuk
            - Huishoudelijk reglement van de stichting, afdruk., 1970; 1057; 2 stukken
            - Akte, waarbij de participanten overeenkomen voor gemeenschappelijke rekening de bereiding van 'Herring in sour cream' in een proefbedrijf ter hand te nemen, 1952; 1058; 1 stuk
          - Financiële administratie, J.10.2.2
            - Accountantsrapporten over de boekjaren 1948/49, 1949/50, 1954/55, 1956/57-1960/61, 1963/64-1969/70; afschriften., 1948-1970; 1059; 1 pak
              De rapporten over de jaren 1954/55-1963/64 zijn gesplitst in:
              - export van gezouten haring
              - gemarineerde haringtransacties.
    - DEELNAME EN PARTICIPATIE IN BEDRIJFSORGANISATIES, K
      - Ondernemersorganisaties, K.1
        - Bond van Nederlandsche Havingexporteurs te 's-Gravenhage, K.1.1
          - Staten van de bond, 1932; 1060; 1 stuk
          - Notulen van de gewone en buitengewone algemene ledenvergaderingen, 1939-1942; met convocaties, 1940, 1061; 1 omslag
          - Jaarverslag van de bond over het jaar 1942; doorslag., 1062; 1 stuk
        - Coöperatieve Redersvereniging voor Zeevis U.A. te IJmuiden, K.1.2
          - Statuten van de coöperatie, afdruk., 1958; 1063; 1 stuk
          - Huishoudelijk reglement van de coöperatie, afdruk., 1958; 1064; 1 stuk
          - Reglement voor de sektie schelvis, afdruk., 1958; 1065; 1 stuk
        - Katwijkse Rederij-Vereniging Vuurbaak te Katwijk aan Zee, K.1.3
          1. Zie ook vergunningverlening, p. 69.
          2. Het boekjaar loopt van 1 januari t/m 31 december.
          - Circulaires en brieven van de vereniging aan de N.V. Meerburg, 1928-1971; 1066-1067; 2 pakken
            - 1928-1950, 1066
            - 1951-1971, 1067
          - Notulen van de algemene ledenvergaderingen, doorslagen., 1935, 1939, 1940, 1945-1952, 1957, 1961, 1966; 1068; 1 omslag
          - Jaarverslagen, afdrukken., 1945-1967; 1069; 1 pak
        - Nederlandse Bond van Baringhandelaren te 's-Gravenhage, K.1.4
          Het boekjaar loopt van 1 april t/m 31 maart.
          - Accountantsrapport over het boekjaar 1949/50; afschrift., 1950; 1070; 1 stuk
          - Jaarverslagen over de boekjaren 1950/51-1952/53, 1954/55-1958/59, 1961/62-1967/68., 1951-1968; 1071; 1 pak
          - Circulaires en brieven van de bond aan de N.V. Meerburg, 1963-1970; 1072; 1 pak
          - Notulen van de algemene ledenvergaderingen, 1963-1970; 1073; 1 omslag
        - Nederlandsohe Bond van Vischrokers te Katwijk aan Zee, K.1.5
          - Staat van de verdeling van de haring voor het seizoen 1947/48; afdruk., 1948; 1074; 1 stuk
        - Onderlinge Risico-Vereeniging voor het Zeevisschersbedrijf te Amsterdam, K.1.6
          - Jaarrekening over het jaar 1967; afdruk., 1075; 1 stuk
        - Stichting van de Nederlandse Visserij en Redersvereniging voor de Nederlandse Zeevisserij voorheen Reedersvereeniging voor de Nederlandsohe Haringvisscherij te 's-Gravenhage, K.1.7
          - Jaarverslagen over de jaren 1914-1919, 1923-1925, 1927, 1928, 1931-1933, 1935, 1937, 1939, 1946-1953, 1955-1965., 1914-1965; 1076; 1 pak
          - Onderhandse akte, waarbij Fierman Eduard Meerburg verklaart zich borg te stellen voor alle geldelijke verplichtingen van Pieter Meerburg tegenover de Reedersvereeniging, afschrift., 1917; 1077; 1 stuk
          - Korrespondentie met de stichting en vereniging, 1937-1971; met notulen van ledenvergaderingen van de redersvereniging, 1078; 1 pak
          - Accountantsrapporten over de boekjaren 1941, 1950/51-1953/54 van de Reedersvereeniging voor de Nederlandsche Haringvisscherij; afschriften., 1941-1954; 1079; 5 stukken
        - Vereniging Sociaal Fonds voor de Nederlandse Visserij te 's-Gravenhage, K.1.8
          - Jaarrekening van de vereniging over het jaar 1965; afdruk., 1080; 1 stuk
        - Vereniging Zee-Risico te Amsterdam, K.1.9
          - Jaarverslag van de vereniging over het jaar 1954., 1081; 1 deel
        - Verzekerings-Vereeniging Haringvisscherij-Onderlinge te Amsterdam, K.1.10
          - Jaarverslag van de vereniging over het jaar 1954; afdruk., 1082; 1 stuk
      - Organen van samenwerking en overleg, K.2
        - Produkt- en bedrijfschappen, K.2.1
          - Stukken betreffende de Nederlandsche Visscherijcentrale en het Bedrijfschap voor visserijprodukten,., 1941-1943, 1955; 1083; 1 pak
          - Beschikkingen van de Nederlandsche Visscherijcentrale waarbij de N.V./C.V. wordt toegelaten als georganiseerde onderneming, 1934, 1943; 1084; 2 stukken
          - Circulaires van het Produktschap voor Vis en Visprodukten aan de C.V. betreffende de uitvoer van gezouten haring naar diverse landen, 1949-1964; 1085; 1 pak
          - Korrespondentie met het Produktschap voor Vis en Visprodukten, 1963-1971; 1086; 1 pak
          - Jaarverslag van het Visserijschap over het boekjaar 1965, 1966; 1087; 2 delen
          - Jaarverslag van het Bedrijfschap voor de Groothandel in Vis en aanverwante Bedrijven, 1967; afdruk., 1088; 1 stuk
        - Kamer van Koophandel en Fabrieken, K.2.2
          - Reglement voor de Kamers van Koophandel en Fabrieken in Nederland, 1910; 1089; 1 deel
          - Jaarverslagen van de Kamer van Koophandel en Fabrieken te Katwijk over de jaren 1915, 1918-1921; 1090; 1 pak
          - Reglement van Orde voor de Kamer van Koophandel en Fabrieken voor Rijnland, 1922; 1091; 1 deel
          - Jaarverslag van de Kamer van Koophandel en Fabrieken voor Rijnland over het jaar 1930., 1092; 1 stuk
          - Korrespondentie met de Kamer van Koophandel en Fabrieken voor Rijnland, 1963-1971; 1093; 1 omslag
        - Stichting Bedrijfspensioenfonds voor de Zeevisserij te Amsterdam, K.2.3
          - Jaarverslag van de stichting over het jaar 1967., 1094; 1 stuk
          - Reglement van de stichting over het jaar 1967, 1095; 1 stuk
        - Vakgroep Groothandel in Vis te 's-Gravenhage, K.2.4
          Het boekjaar loopt van 1 januari t/m 31 december
          - Jaarverslagen van de vakgroep over de jaren 1945, 1947., 1096; 2 stukken
- GEDEPONEERDE ARCHIEVEN, III
  - DE NIEUWE MERCURIUS TE KATWIJK AAN ZEE, N.V.
    - ALGEMEEN
      - Notulen van de vergaderingen van aandeelhouders, 1954 oktober-november, 1957 maart, 1962; doorslagen; met convocaties, 1954-1957, 1954-1962; 1097; 1 omslag
      - Notulen van de vergaderingen van commissarissen, 1955-1957; doorslagen; met convocaties, 1955-1957, 1098; 5 stukken
      - Notulen van de vergaderingen van houders van prioriteitsaandelen, 1958; doorslagen; met convocaties, 1958, 1099; 5 stukken
      - Notulen van de vergadering van commissaris en direktie, 1962; doorslag., 1100; 1 stuk
      - Ingekomen en minuten van uitgaande brieven, 1962 januari - 1964 juni; 1101; 1 omslag
    - BIJZONDER
      - ORGANISATIE, A.
        - Stukken betreffende verschillende organisatorische wijzigingen binnen de N.V. na overname door de N.V. Meerburg's Noordzeevisserij en Haringexport, 1958; 1102; 1 pak
        - Brief van J.C. Buüren van Heyst aan de N.V. De Nieuwe Mercurius in Vlaardingen, waarin deze verklaart zijn funktie als direkteur van de N.V. neer te leggen, 1958; afschrift; met de brief van de N.V. De Nieuwe Mercurius aan Dirk Fierman Eduard Meerburg als begeleidend schrijven, 1958, 1103; 2 stukken
        - Stukken betreffende een naamswijziging der N.V., 1960; 1104; 1 omslag
      - SCHIP, B.
        - Nieuwbouw, I.
          - Stukken betreffende de financiering door de Maatschappij tot Financiering van het Nationaal Herstel N.V. van een nieuw te bouwen motortrawlerschip, 1955, 1958-1963; 1105; 1 pak
          - Tekeningen van het motortrawlerschip KW 'Golfstroom', afdrukken., 1958; 1106; 1 pak
        - Beheer, II.
          - Aantekeningen betreffende het testen en afstellen van de hoofdmotor, 1959; 1107; 4 stukken
          - Stukken betreffende de verbetering van de stuwkracht van de hoofdmotor, 1959-1960; 1108; 1 omslag
          - Stukken betreffende opgelopen schade aan de hulpmotor, 1962-1963; 1109; 1 omslag
      - FINANCIËLE ADMINISTRATIE, C.
        Het boekjaar loopt van 1 april t/m 31 maart, met ingang van 1960 van 1 mei t/m 30 april.
        - Jaarrekeningen, balansen en winst- en verliesrekeningen, I.
          - Balansen en winst- en verliesrekeningen over de boekjaren 1955/56-1960/61, 1962/63-1964/65; doorslagen., 1955-1965; 1110, 1129; 1 omslag
            - 1955/56-1960/61, 1110
            - 1962/63-1964/65, 1129
          - Kwartaalbalansen per 1962 juli 31, oktober 31 en 1963 april 30; klad., 1962-1963; 1111; 1 omslag
          - Accountants rapport en over de boekjaren 1958/59-1971/72., 1958-1972; 1112; 1 pak
        - Grootboeken en journalen, II.
          - Grootboek, 1954 oktober - 1963 mei; met klapper., 1954-1963; 1113; 1 deel
          - Journalen, 1954 oktober - 1964 mei., 1954-1964; 1114; 1 deel
        - Dagboeken, III.
          - Kasboek, 1955 februari - 1972 januari; 1115; 1 deel
          - Bankboek, 1954 december - 1973 september; 1116; 1 deel
          - Postgiroboek, 1955 april - 1973 augustus; 1117; 1 deel
          - Inkoopboeken, 1956-1964; 1118-1119; 2 delen
            - 1956 maart - 1961 juli, 1118
            - 1961 augustus - 1961 juli, 1119
          - Verkoopboek, 1958 juli - 1963 maart; 557
          - Rekening-courantboek, met klapper., 1962 januari - 1964 juni; 1120; 1 deel
        - Boekingsbescheiden, IV.
          - Ingekomen rekeningen, per bank betaald, 1954-1958; 1121-1122; 2 pakken
            - 1954 december - 1957 januari, 1121
            - 1956 november - 1958 maart, 1122
          - Ingekomen rekeningen, per postgiro betaald, 1955-1958; 1123-1124; 2 pakken
            - 1955 maart - 1957 februari, 1123
            - 1957 januari - 1958 juni, 1124
          - Ingekomen rekeningen, 1961-1962; 1125-1126; 2 pakken
            - 1961 juli - 1962 april, 1125
            - 1962 mei - 1962 augustus, 1126
          - Ingekomen creditrekeningen en doorslagen van uitgaande rekeningen, 1958-1963; 1127-1128; 2 pakken
            - 1958 juli - 1962 april, 1127
            - 1962 mei - 1963 maart, 1128
      - BELASTINGEN, D.
        - Stukken betreffende de vennootschapsbelasting over de boekjaren 1962/63-1964/65 en 1972/73., 1962-1973; 1129; 1 omslag
        - Ingekomen en minuten van uitgaande brieven betreffende belastingzaken en andere financiële aangelegenheden, 1958-1971; 1130; 1 omslag
      - REDERIJ, E.
        - Register van besommingen, 1958-1961; 1131; 1 deel
        - Staat van de bruto besommingen, doorslag., 1959; 1132; 1 stuk
      - ORGANEN VAN SAMENWERKING EN OVERLEG, F.
        - Korrespondentie met de Kamer van Koophandel en Fabrieken voor Rijnland, 1963-1971; 1093
  - DE NIEUWE MERCURIUS II TE KATWIJK AAN ZEE, N.V.
    - Balansen over de boekjaren 1961/62-1963/64; met bijlagen, 1963, 1964, 1961-1964; 1133; 1 omslag
    - Brief van accountantskantoor H. Brandenburg te Amsterdam aan Dirk Fierman Eduard Meerburg betreffende de oprichting van N.V. De Nieuwe Mercurius II, 1961; met twee bijlagen, 1961, 1134; 3 stukken
  - BELEGGING MAATSCHAPPIJ MEERBURG B.V. TE KATWIJK AAN ZEE
    - Accountantsrapporten over de boekjaren 1973/74-1977/78., 1973/1978; 1135; 1 omslag
    - Uittreksel uit het handelsregister 1974; met bijlage, 1974, 1136; 2 stukken
  - STUKKEN OPGEMAAKT EN ONTVANGEN DOOR DIRK FIERMAN EDUARD MEERBURG IN FUNKTIES VOOR VERSCHILLENDE ORGANISATIES
    - Als bestuurslid van de Bond van Nederlandsche Haringexporteurs te 's-Gravenhage, A.
      - Huishoudelijk reglement en statuten van de bond, concept., 1926; 1137; 1 deel
      - Notulen van de bestuursvergaderingen, concepten., 1934, 1938, 1939, z.j.; 1138; 1 omslag
      - Register van notulen van de bestuursvergaderingen, 1934-1938; 1139; 1 deel
      - Notulen van de bestuursvergaderingen, 1939-1942; met convocaties, 1939-1942, 1140; 1 omslag
      - Brieven ingekomen bij Dirk Fierman Eduard Meerburg als lid van het bestuur van de bond, 1939-1943; 1141; 1 pak
    - Als bestuurslid van de. Federatie Organisaties Vischbedrijf te 's-Gravenhage, B.
      Dirk Fierman Eduard Meerburg is hierin vertegenwoordigd namens de Bond van Nederlandsche Haringexporteurs te 's-Gravenhage
      - Brieven ingekomen bij Dirk Fierman Eduard Meerburg als lid van het federatiebestuur, 1941-1942 en als bestuurslid van de Sectie Groothandel en Export van de federatie, 1940-1941, 1940-1942; 1142; 1 omslag
    - Van de Kamer van Koophandel en Fabrieken voor Zuid-Holland, C.
      - Korrespondentie van verschillende instellingen en personen met Dirk Fierman Eduard Meerburg in zijn funktie als ondervoorzitter van de Raad van Bijstand, als lid van de Commissie voor het Handelsregister en als lid van de afdeling Verkeer van de Kamer van Koophandel en Fabrieken voor Zuid-Holland, 1943-1950, 1954, 1955; 1143; 1 pak
    - Als bestuurslid van de Katwijkse Rederij-Vereniging Vuurbaak te Katwijk aan Zee, D.
      - ALGEMEEN, I.
        - Brieven ingekomen bij Dirk Fierman Eduard Meerburg als bestuurslid, 1935, 1936, 1946-1956, 1958, 1960, 1962, 1966; 1144; 1 pak
        - Notulen van de bestuursvergaderingens doorslagen., 1945-1952, 1966; 1145; 1 omslag
          Met hiaten
      - BIJZONDER, II.
        - Vermogen, a.
          - Onderhandse akte waarbij Fierman Eduard Meerburg en Willem Taat, bestuursleden der vereniging, verklaren een bedrag van fl. 1000,- van het Visscherijfonds te hebben geleend tegen een vastgestelde rente, afschrift., 1908; 1146; 1 stuk
        - Financiële administratie, b.
          - Balansen, winst- en verliesrekeningen en exploitatierekeningen, afschriften., 1946-1965; 1147; 1 pak
            De jaren 1948, 1952, 1955-1957 en 1963 ontbreken.
          - Accountantsrapporten over de boekjaren, afschriften., 1947, 1948, 1962 en. 1965; 1148; 4 stukken
        - Vislosregeling te IJmuiden, c.
          - Verslagen van de financiële resultaten van de voor gezamenlijke rekening der rederijen ingestelde vislosregeling te IJmuiden, 1947, 1954; 1149; 2 stukken
        - Regeling van arbeidsvoorwaarden, d.
          - Stukken betreffende een ontwerp loonregeling voor de trawlvisserij, 1929; 1150; 1 omslag
          - Stukken betreffende een ontwerp-arbitrageovereenkomst met de Christelijke Bond van Fabrieks-, Haven- en Transportarbeiders te 's-Gravenhage, 1929; 1151; 1 omslag
    - Als bestuurslid van de Nederlandse Vereniging ten behoeve van zeelieden van elke nationaliteit hospitaalkerkschip 'De Hoop', E.
      - Accountantsrapport over het boekjaar 1953., 1152; 1 stuk
      - Notulen van de vergaderingen van het dagelijks bestuur, het algemeen bestuur, en van de buitengewone en algemene ledenvergaderingen, 1954; afschriften; met bijlagen, 1954, 1153; 1 omslag
      - Jaarverslag van de vereniging, concept., 1954; 1154; 1 stuk
      - Stukken betreffende de bouw van een nieuw hospitaalkerkschip, 1954-1955; met tekeningen van het schip, 1953; afdrukken., 1953-1955; 1155; 1 omslag
      - Statuten van de vereniging, 1955; afdruk; met concept-statuten en voorstellen tot wijziging, 1954; afdrukken; met retroactum, z.j, 1954, 1955; 1156; 4 stukken
      - Reisverslagen van het hospitaalkerkschip 'De Hoop', afdruk., 1956; 1157; 1 stuk
    - Als commissaris van de Onderlinge Verzekering Maatschappij Vlaardingen nu te Vlaardingen, F.
      - Brieven encirculaires ingekomen bij Dirk Fierman Eduard Meerburg als commissaris van de Onderlinge Verzekering Maatschappij Vlaardingen N.V. te Vlaardingen, 1940-1948; 1158; 1 omslag
      - Accountantsrapporten van de Onderlinge Verzekering Maatschappij Vlaardingen K.V. te Vlaardingen over de boekjaren 1940-1947; afschriften., 1159; 1 pak
    - Als bestuurslid van de Raad van Toezicht van N.V. Koelhuis Katwijk te Katwijk aan Zee, G.
      - ALGEMEEN, I.
        - Brieven ingekomen bij Dirk Fierman Eduard Meerburg als lid van het bestuur en van de Raad van Toezicht, 1936-1938, 1940-1943, 1945-1949, 1953-1961, 1964, 1965, 1969, 1970; 1160; 1 pak
        - Notulen van de bestuursvergaderingen van de Raad van Toezicht, 1961, 1965, 1966, 1967, 1969; afschriften; met convocaties, 1948, 1952-1954, 1959, 1961, 1966, 1967; afschriften., 1948-1967; 1161; 1 omslag
      - BIJZONDER, II.
        - Koelhuis, a.
          - Rapport door accountantskantoor Polak Onderdenwijngaard te 's-Gravenhage aan de Raad van Toezicht betreffende de bouw van een nieuw koelhuis, 1960., 1162; 1 stuk
          - Rapport door accountantskantoor Polak Onderdenwijngaard te 's-Gravenhage aan het bestuur betreffende een vijfjarenprognose voor de jaren 1965/66-1969/70, 1966., 1965-1970; 1163; 1 stuk
          - Rapporten door accountantskantoor Polak Onderdenwijngaard te 's-Gravenhage aan de Raad van Toezicht betreffende de bouw van een nieuw koelhuis naast het reeds bestaande aan de Industrieweg te Katwijk aan Zee, 1964; 1164; 2 stukken
        - Financiële administratie, b.